【裁判字號】    95,交抗,185
【裁判日期】    950914
【裁判案由】    聲明異議
【裁判全文】
臺灣高等法院臺南分院刑事裁定         95年度交抗字第185號
抗  告  人
即受處分人  甲○○
代  理  人  李俊岳
上列抗告人即受處分人因違反道路交通管理處罰條例案件，不服
臺灣臺南地方法院中華民國95年7月28日裁定（95年度交聲字第9
8號）提起抗告，本院裁定如下：
    主  文
抗告駁回。
    理  由
一、抗告意旨略以：
    （一）原審僅依臺北市政府警察局大同分局函暨臺北市政府
          交通局函，即認臺北市政府交通局已依汽車運輸業管
          理規則第37條第1項第4款規定辦理，卻忽略同條第2
          項如有爭議應報請上級機關核定之規定，認事用法顯
          有不當。
          1.按「經同意之營運路線及設站地點，當地政府如因
            實際需要得予調整變更，並應函請該管公路主管機
            關辦理」；「前項各款，如發生爭議，報請上級機
            關核定之」。另按「核定：指上級政府或主管機關
            ，對於下級政府或機關所陳報之事項，加以審查，
            並作成決定，以完成該事項之法定效力之謂」，汽
            車運輸業管理規則第37條第1項第4款、同條第2項
            及地方制度法第2條第4款分別定有明文，可知立法
            者並非認為當地政府有絕對調整之權，初步仍須先
            請該管之公路主管機關即高雄市政府表示意見，倘
            高雄市政府對本案有爭執，則報請交通部「核定」
            。
          2.查高雄市政府民國（下同）94年12月29日以高市府
            交三字第0940065826號函明確表示：「……且阿羅
            哈客運公司營運路線許可證所登載往返站『臺北市
            承德站』乙節，本府從未核復同意變更，該公司亦
            從未提出申辦，本府既未完成阿羅哈客運公司營運
            路線許可證變更作業，該公司『臺北市承德站』係
            營運路線許可證變更作業，該公司『臺北市承德站
            』係合法設站上下車。」等語，故高雄市政府迄94
            年12月29日猶以上開函文確認抗告人公司之臺北市
            承德站未經依法辦理變更程序，仍屬合法設置得以
            上下客之場站，認為抗告人公司在「臺北市承德站
            」係合法上下客在案。
          3.復依前揭函末表示「今貴府交通局與阿羅哈客運公
            司業已呈尖銳對峙情勢，甚而嚴重損及廣大民眾基
            本運輸權益，本府實不樂見此非理性解決方式，謹
            請貴府審依回歸汽車運輸業管理規則第37條規定，
            共同尋求交通部解疑核定」等語，足徵高雄市政府
            對臺北市政府交通局撤銷抗告人公司臺北市承德站
            及調整營運路線乙事，顯有爭執，請求臺北市政府
            共同尋求交通部核定，惟臺北市政府交通局無視高
            雄市政府請求依汽車運輸業管理規則第37條2項發
            生爭議報請上級機關核定之要求，逕行恣意妄為，
            顯已越權及違反依法行政原則，依行政程序法第11
            1條第6款「未經授權而違背法規有關專屬管轄之規
            定或缺乏事務權限者」之規定，臺北市政府交通局
            撤銷抗告人公司臺北市承德站及調整營運路線之公
            告顯屬無效。
          4.因此，依汽車運輸業管理規則第37條第2項及地方
            制度法第2條第4款之規定可知，立法者認為當地政
            府並無絕對調整之權，而須陳報交通部，加以審查
            並作成決定，以完成該事項之法定效力，此揆諸臺
            北市政府交通局94年8月2日以北市交二字第094332
            36500號函交通部，「申請試辦」國道客運臺北總
            站49條國道客運路線市境行駛動線調整事宜，可知
            臺北市政府交通局亦知其並無絕對調整之權，仍須
            交通部核定後始得辦理調整，且試辦絕非等於正式
            核定，故原審認為臺北市政府交通局「申請試辦」
            即等於正式核定，「無須」交通部再次審核即得正
            式調整國道客運業者市境行駛動線，其認事用法顯
            有違誤。
    （二）原審認「抗告人公司臺北市○○路站於94年11月16日
          起即不得再行臨停搭載旅客」云云，認事用法亦有違
          誤。
          1.按立法者要求試辦，係因旅客早已習慣原行駛路線
            及原站位，倘原行駛路線被變更或原站位被遷移，
            將嚴重影響旅客及業者權益，故應以「新舊路線併
            行」之方式試辦，試辦期滿後旅客無不良反應，再
            決定是否正式變更，而非僅依行政機關單方之個別
            認定即得恣意妄為，以保障旅客及業者權益。查臺
            北市政府交通局變更抗告人公司行駛路線，被調整
            之部分等同變相停駛，核與「交通部公路總局各區
            監理所審核公路汽車客運業者申請國道與一般客運
            路線增、減班次及停駛處理原則」有違。按上開處
            理原則壹、國道路線第三點(三)(四)之規定，路線停駛
            「需於相關車站及站牌公告1個月後，試辦6個月；
            經試辦期滿，民眾無不良反映後再行辦理許可證註
            銷事宜」。惟臺北市政府交通局不僅未試辦滿6個
            月，試辦期間亦未採用新舊路線併行方式致乘客多
            所怨言；試辦後未向交通部申請正式核定，再再揭
            諸臺北市政府交通局未依法定程序辦理，顯違依法
            行政原則。
          2.又抗告人公司對臺北市承德站之設置有信賴處分存
            續之利益，臺北市政府交通局公告「撤銷」抗告人
            公司臺北市承德站，亦須依法定要件及程序為之，
            而非得恣意妄為。查臺北市政府交通局94年8月2日
            以北市交二字第09433236500號函交通部，以國道
            運臺北總站啟用為由，申請「試辦」49條國道客運
            路線市境行駛動線調整事宜，文中註明須待國道客
            運臺北總站營運4至5個月後，再呈報交通部辦理「
            正式」之路線調整；交通部94年9月7日以交路字第
            0940048071號函指示依公路總局意見按汽車運輸業
            管理規則第37條第1項第4款規定辦理。臺北市政府
            交通局雖有函文交通部申請核定路線調整試辦及站
            位調整，惟交通部僅同意試辦行駛動線調整，而非
            同意得撤站，臺北市政府交通局在未經交通部正式
            核定之前即擅自強迫業者遷移站位，足徵北市交通
            局越權違法在案。
          3.況依交通部上開函文，僅係同意臺北市政府交通局
            「試辦」調整49條國道客運路線市境行駛動線事宜
            ，惟試辦絕非等於正式核定，臺北市政府交通局依
            法即應待國道客運臺北總站營運4至5個月後，再呈
            報交通部辦理正式之路線調整，而試辦之成果亦為
            交通部是否同意而為正式核定之重要參考依據，惟
            臺北市政府交通局未待4至5個月營運期間屆滿，亦
            未呈報交通部取得正式核准，竟將抗告人公司合法
            設置之臺北市承德站，逕以94 年11月4日北市交二
            字第09435032901號公告撤銷云云，於法有違。
          4.再者，試辦絕非等於正式核定，此可揆諸高雄市監
            理處94年8月16日高市監三字第0940018405號函文
            中，援引交通部復高雄市政府交通局函，略以「臺
            北市政府交通局91年7月9日函阿羅哈客運公司內容
            僅載明『決定該兩條國道客運路線試辦全天行駛三
            個月』，並未敘明試辦期滿至正式實施之程序、條
            件，是以，對外發生行政處分效力者，僅得試辦三
            個月之部分，如無其他核定正式實施變更路線之有
            效行政處分存在，並不因試辦期滿無不良反應，其
            行政處分即當然變更為正式實施」，足徵交通部認
            為「試辦絕非等於正式核定」，從而臺北市政府交
            通局94年8月2日北市交二字第09433236500號函中
            並未敘明試辦期滿至正式實施之程序、條件，依前
            揭交通部意見，對外發生行政處分效力者，僅試辦
            部分而已，在交通部未正式核定前，其試辦調整路
            線不會變更為正式調整，更遑論臺北市政府交通局
            無待試辦期滿即公告正式撤銷抗告人公司之臺北市
            承德站，臺北市政府交通局所為應屬於法無據。故
            依地方制度法第2條第4款規定，在交通部正式核定
            前，臺北市○○○○○路線之調整及站位之撤除，
            時至今日仍未具法定效力，抗告人依營運路線許可
            證所核可之路線行駛，要難謂與法有違。
          5.另抗告人公司臺北市承德站，乃合法申請並經各相
            關單位會勘同意所設立之場站，屬合法之授益處分
            。然臺北市政府交通局卻「撤銷」而非「廢止」抗
            告人公司臺北市承德站，適法上亦有不當，併此敘
            明。
    （三）退而言之，高雄市政府於94年12月29日仍不同意臺北
          市政府變更抗告人公司行駛路線，並遲至95年1月9日
          始同意正式調整抗告人公司營運路線，有高雄市政府
          交通局95年1月5日高市交三字第0950000048號函為證
          ，故在高雄市政府正式變更抗告人公司營運許可證之
          路線前，抗告人係應遵循臺北市政府之命令？抑或應
          依高雄市政府原先營運路線許可證所核定之路線行駛
          ，始不構成「擅自變更行駛路線」之違法？或得成為
          阻卻違反道路交通管理處罰條例事件之事由？
    （四）臺北市政府所屬大同分局主張抗告人「併排臨時停車
          」實有誤會。
          1.按行政機關應依職權調查證據，不受當事人主張之
            拘束，對當事人有利不利事項一律注意，行政程序
            法第36條定有明文。又依道路交通管理處罰條例第
            89條前段規定：「法院受理有關交通事件，準用刑
            事訴訟法之規定」，則檢察官基於公益代表人之立
            場，追訴犯罪，而依刑事訴訟法第161條，就被告
            犯罪事實，應負舉證責任之規定，在警員基於維護
            交通秩序，確保交通安全之公益目的，而舉發取締
            違反交通處罰條例之違規行為人時，就行為人之違
            規事實，基於同一之理由，亦應負舉證責任。
          2.今舉發通知單上之記載，僅係警員依其個人親身經
            歷  之事件，所為之書面陳述，而警員立於取締違
            規民眾之積極地位，就一般民眾是否有違反道路交
            通管理處罰條例之行為，通常係與民眾處於對立之
            狀態，自無法單憑警員單方面之書面陳述，遽認抗
            告人有違規之行為，依上開法文意旨，自當為有利
            抗告人之認定，撤銷原處分。
    （五）依違反道路交通管理事件統一裁罰標準表所示「在設
          有停車標誌、標線處所臨時停車，期限內繳納或到案
          聽候裁決者，處罰鍰新臺幣三百元，……逾越應到案
          期限30日以上繳納罰鍰或逕行裁決處罰，處罰鍰六百
          元」。今查本案抗告人係於期限內到案聽候裁決，依
          前揭裁罰標準表規定應裁罰新臺幣三百元，惟原處分
          暨原審皆不查，課予新臺幣陸佰元之罰鍰，顯有不當
          。
二、按汽車臨時停車時，不得併排臨時停車；汽車駕駛人併排臨
    時停車，處新臺幣三百元以上六百元以下罰鍰，道路交通安
    全規則第111條第1項第5款及道路交通管理處罰條例第55條
    第4款分別定有明文。
三、經查：
    （一）抗告人甲○○係阿羅哈客運公司所僱用之司機，其於
          94年12月25日20時52分許，駕駛車牌號碼AG-548號營
          業大客車，於行經臺北市○○路○段52號前有併排臨
          時停車之違規行為，經臺北市政府警察局大同分局交
          通隊員攔查並當場掣單舉發，嗣經公路主管機關即交
          通部公路總局嘉義區監理所麻豆監理站（下稱原處分
          機關）以抗告人確有違反道路交通管理處罰條例第55
          條第4款（贅引第1項）之違規事實，而裁處罰鍰新台
          幣陸佰元等情，有臺北市政府警察局北市警交大字第
          A5 J104733號舉發違反道路交通管理事件通知單（下
          稱舉發通知單）、原處分機關麻監裁罰字第裁75-A5J
          104733號違反道路交通管理事件裁決書附卷可稽（附
          於原審卷第85頁後），復據本件舉發員警李浦銘於原
          審95年7月26日調查時到庭結證稱：「當天是星期五
          ，該地點我們從11月中旬開始舉發……本件確實是異
          議人併排停車。當時在這段期間的舉發過程，是針對
          阿羅哈的執勤工作，內容大概都是不服指揮、併排臨
          停、未靠右側臨時停車、紅線臨停等……」等語綦詳
          （詳原審卷第62頁），按交通警員掣單舉發違反道路
          交通管理處罰條例所列之違規事實，本質上為行政處
          分，係公務員基於職務上權力，依法就特定之具體事
          件所為具公法上效果之單方行政行為，基於公務員為
          公法上行為具有公信力之原則，該行政處分當可被推
          定為真正，其據以依法處分之事實認定亦為正確無誤
          ，本此公信原則，乃立法者賦予行政機關制定違反道
          路交通事件定亦為正確無誤，本此公信原則，乃立法
          者賦予行政機關制定違反道路交通事件統一裁罰標準
          及處理細則，使執勤警員得當機處分（如該細則第23
          條）以維護交通秩序、安全之行政目的，反之，若謂
          公務員一切行政行為均需預留證據以證其實，則國家
          行政勢必窒礙難行，據此，刑事訴訟法就犯罪證據有
          關之規定中，與屬行政秩序罰之交通違規裁罰本旨不
          合之部分，自不在準用之列。故本件執勤警員本其維
          護交通秩序、安全職責所為之舉發，自應受到合法、
          正確之推定，而交通勤務警員親身至法院具結作證，
          其所為之證詞內容即屬重要之證據資料，其證述內容
          既無不合常理之處，且其與抗告人並無仇隙，當無設
          詞攀誣或虛構違規事實陷害抗告人之理，故證人李浦
          銘就本件違規事實所為證詞，應可採信。而抗告人既
          未就執勤員警之舉發有誤提出確實證據以供調查，亦
          無任何證據足資證明有捏造事實違法取締之情事，是
          抗告人有上開「併排臨時停車」之事實，應堪認定。
    （二）抗告人雖以前詞置辯，惟查：
          1.按汽車運輸業營運路線或區○○○路主管機關得視
            實際需要酌予變更，汽車運輸業管理規則第2條第2
            項定有明文。又公路汽車客運業營運班車在市區○
            ○路線及設站地點，應依下列原則辦理：(一)其行經
            市區○○路線及設站地點，基於維護當地交通秩序
            之需要，應與當地政府協議定之。(二)市區○○路線
            ，以能便捷直接到達業者在該市區所設之車站為原
            則。(三)市區設站，其間隔不得少於5百公尺。(四)經
            同意之營運路線及設站地點，當地政府如因實際需
            要得予調整變更，並應函請該管公路主管機關辦理
            ，汽車運輸業管理規則第37條第1項定有明文，該
            條第1項第4款所稱「當地政府」於本案當係指臺北
            市政府（實際業務則由臺北市政府交通局負責處理
            ）；另所稱「該管公路主管機關」，依汽車運輸業
            管理規則第139條之1第3項之規定，直轄市○○○
            路汽車客運業之營運管理，由交通部委託直轄市政
            府辦理，以及阿羅哈客運公司係設立於高雄市○○
            ○路2號，並由高雄市政府發給營運路線許可證之事
            實，汽車運輸業管理規則第37條第1項第4款所稱「
            該管公路主管機關」，於本案當係指高雄市政府（
            實際業務則由高雄市政府交通局負責處理），此亦
            為抗告人於抗告狀所肯認。然細究前開規定，並無
            抗告人所稱如該管公路主管機關即臺北市政府如因
            實際需要欲調整變更客運業營運班車在市區○○路
            線及設站地點時，須得阿羅哈客運公司之該管公路
            機關即高雄市政府之同意，抗告人此部分主張，與
            法相悖，應無可採。
          2.次按標線之設置目的，係為提供車輛駕駛人及行人
            有關道路路況之警告、禁制、指示等資訊，以便利
            行旅及促進交通安全；標線之設置，由主管機關依
            其管轄辦理之；而所謂主管機關，指公路主管機關
            、市區道路主管機關及警察機關，為道路交通標誌
            標線號誌設置規則第2條、第4條第1項、第5條所明
            定。又直轄市道路及交通之規劃、營運及管理，係
            屬直轄市自治事項，地方制度法第18條第10款第1
            目第2目定有明文。是本諸前開規定，臺北市區之
            標線設置及交通規劃管理當屬臺北市政府之權限，
            臺北市政府為促進交通安全，便利行人及車輛之行
            車安全，自有權變更原有標線之設置規劃，而揆諸
            上開汽車運輸業管理規則第37條第1項第4款法意，
            亦係本諸地方自治精神，認公路客運之營運路線及
            設站地點位在當地政府之市區時，事關當地政府之
            公益，而與發給營運路線許可證之該管公路主管機
            關所轄市區無關，不涉發給營運路線許可證之該管
            公路主管機關市區之公益，因此當地政府如因實際
            需要得予調整變更，並函請該管公路主管機關辦理
            即可（即變更原營運路線許可證之有關客運業者在
            當地政府之營運路線及設站地點），亦即公路客運
            之營運路線及設站地點之調整變更，係屬當地政府
            之權限，可因實際需要，依行政裁量權予以調整變
            更，並會知該管公路主管機關辦理即可。
          3.按道路交通管理處罰條例第5條第1款之規定，為維
            護道路交通安全與暢通，公路或警察機關於必要時
            得指定某線道路或某線道路區段禁止或限制車輛、
            行人通行，或禁止穿越道路，或禁止停車及臨時停
            車；另依據道路交通標誌標線號誌設置規則第5條
            規定，道路交通標誌標線號誌之主管機關，指公路
            主管機關、市區道路主管機關及警察機關，今承德
            路一段屬臺北市○市區道路，臺北市交通局即為市
            區道路主管機關。又臺北市○○路○段近臺北車站
            路段，車流量龐大，加上沿路之國道客運大型車輛
            為求進站上下客而任意變換車道，險象環生，有侵
            害其他用路權人之生命、身體安全之虞，故本案臺
            北市○○於○○路一段標示禁止臨時停車之交通標
            線之行為於法有據，並未違反道路交通管理處罰條
            例之立法目的。
          4.臺北市政府為落實推動城際客運轉運站政策，減少
            大客車於臺北市區道路繞行及於路側密集設站衍生
            之交通、環境、噪音及居住品質問題，基於維護營
            運秩序維持道路交通安全與暢通，及增進公共利益
            之需要，除由臺北市政府交通局於92年4月8日以北
            市交二字第09231330601號函預告各業者（含阿羅
            哈客運公司）臺北車站週邊即將進行管制，嗣於93
            年2月10日以北市交二字第09330551101號函公告並
            轉知業者「臺北車站週邊國道客運及公路客運設站
            管制區○○○○段）—禁止新設站位」；於93年11
            月22日以北市交二字第09335525401號函公告並轉
            知業者「臺北車站週邊」國道客運及公路客運設站
            管制區○○○○段）—撤除現有路側站位（自國道
            客運臺北總站啟用日起實施，得有緩衝3個月）外
            ，有卷附上開函文公告可憑。再臺北市政府交通局
            復於94年7月11日邀集客運業者（包括阿羅哈客運
            公司）及各公路主管機關（包括交通部公路總局、
            各監理所及高雄市政府交通局）就國道客運臺北總
            站週邊交通改善事宜召開第2次會議，經各公司、
            機關派員參加（高雄市政府交通局以電話請假未出
            席），決議同意配合路線調整、由臺北市政府交通
            局將試行營運計畫函報交通部及交通部公路總局核
            備及於營運後路線調整定案後再辦理正式路線調整
            事宜。嗣臺北市政府交通局於94年8月2日以北市交
            二字第09433236500號函即將國道客運臺北總站路
            線調整計畫呈報交通部，並建請路線調整暫以試行
            方式辦理，待營運後路線調整定案後再辦理正式路
            線調整，另副知各業者自94年8月16日開始試行及
            相關管制事宜。而就上開路線調整試辦事宜，交通
            部公路總局於94年8月19日以路監運字第094003598
            2號函建請交通部依「汽車運輸業管理規則第37條
            第1項第4款」規定予以同意辦理，嗣並經交通部於
            94年9月7日以交路字第0940048071號函復臺北市政
            府交通局同意辦理。臺北市政府交通局即據該函於
            94年9月6日以北市交二字第09433804600號函知阿
            羅哈客運業者，告知原設於臺北車站週邊國道客運
            及公路客運設站管制區範圍內之原有上客站位均予
            撤除，請確實依試行計畫所載路線行駛，另因阿羅
            哈公司依臺北市政府交通局前揭94年8月2日函就變
            更核定路線補送申請緩衝期，故同意緩衝期限至94
            年11月15日止，屆時管制區○○路側上客站將撤銷
            ，並副知交通部公路總局、高雄市政府交通局；後
            該局再於94年11月4日以北市交二字第09435032901
            號函，依據公路法第79條第5項、汽車運輸業管理
            規則第20條、第37條及處罰條例第5條第1款規定及
            臺北市政府91年7月4日府交三字第09106823500號
            及第00000000000號公告委任事項、臺北市政府交
            通局93年11月22日北市交二字第09335525401號公
            告臺北車站週邊國道客運及公路客運路線設站管制
            區○○○○段），公告「臺北車站週邊國道客運及
            公路客運路線設站管制區」範圍內長途客運站位撤
            銷事宜；末於94年11月23日該局再以北市交二字第
            09435240700號函檢附路線調整表，請交通部公路
            總局、各監理所及高雄市政府交通局協助完成許可
            證加註事宜，並副知各客運業者，均有上開公函、
            公告在卷足佐（附於本件相關卷宗原審95年度交聲
            字第97號卷第208頁至第248頁）。是臺北市政府源
            於地方自治精神，為落實推動城際客運轉運站政策
            ，以減少市區交通壅塞、噪音等問題，進而提升市
            民居住品質，設定國道客運臺北總站，撤銷原為長
            途客運車起迄總站之臺北市○○路○段之原有營運
            站，統一遷移至國道客運臺北總站，並將該路段規
            劃為禁止臨時停車之管制區，參諸上開說明，係於
            法有據，抗告人認臺北市政府交通局所為之路線調
            整處分係屬行政程序法第111條第6款之「缺事務權
            限」之行政處分，尚有誤會。
          5.又阿羅哈客運公司如認為臺北市政府變更長途客運
            業營運路線及撤銷阿羅哈客運公司於臺北市○○路
            ○段52號設站之處分有所違法或不當，自應依訴願
            、行政訴訟等方式尋求救濟，要難執此事由指摘原
            處分不當，而以之作為本件免罰之事由。茲臺北市
            政府撤銷原為長途客運車起迄總站之臺北市○○路
            ○段原有營運站，統一遷移至國道客運臺北總站，
            並將該路段規劃為禁止臨時停車之管制區，其所為
            之處分，既未經有權機關認定為違法或不當而予以
            撤銷，抗告人自有遵守變更後之交通標線規範之義
            務。況查臺北市政府上開變更阿羅哈客運公司原來
            行駛路線及撤站等所為行政處分，該處分之相對人
            為阿羅哈公司，並非抗告人，與抗告人違反處罰條
            例之行政處分並無涉，抗告人執第三人阿羅哈客運
            公司之事由，援引為辯，並非可採。
          6.末查，本件違規事實係抗告人違反道路交通管理處
            罰條例第55條第4款「禁止併排臨時停車」之規定
            ，原處分機關依道路交通管理事件統一裁罰標準表
            ，按抗告人所駕駛之違規車種（營業用大客車）裁
            罰抗告人罰鍰新臺幣六百元，亦無不當，抗告人誤
            認其違規事實係違反道路交通管理處罰條例第55條
            第3款「在設有禁止停車標誌、標線處所臨時停車
            」之規定，另以原處分機關未依上開裁罰標準表裁
            罰新臺幣三百元顯有不當為由置辯，經核亦無理由
            。
四、綜上所述，抗告人為阿羅哈客運公司所僱用之司機，有於上
    開時地駕駛營業大客車而併排臨時停車之違規事實，既可認
    定，則原處分機關依道路交通管理處罰條例第55條第4款之
    規定，並參酌違反道路交通管理事件統一裁罰標準表之相關
    內容，裁處抗告人罰鍰新臺幣陸佰元，於法並無違誤。原審
    以原處分機關所為裁罰處分並無不當，裁定駁回抗告人之異
    議，本院核其認事用法俱無不合，故抗告人指摘原裁定不當
    ，為無理由，應予駁回。
五、據上論結，應依道路交通案件處理辦法第26條，刑事訴訟法
    第412條，裁定如主文。
中    華    民    國    95    年    9    月    14    日
                  刑事第五庭    審判長法  官  楊明章
                                      法  官  楊子莊
                                      法  官  戴勝利
以上正本證明與原本無異。
不得抗告。
                                      書記官  陳淑貞
中    華    民    國    95    年    9     月    15    日


司法院資訊處製作；財團法人民間司法改革基金會備份。
